【裁判字號】    97,上更(一),68
【裁判日期】    970513
【裁判案由】    詐欺等
【裁判全文】
臺灣高等法院刑事判決              97年度上更(一)字第68號
上  訴  人
即  被  告  乙○○
上列上訴人因詐欺等案件，不服臺灣臺北地方法院92年度訴字第
620號，中華民國94年1月5日第一審判決（起訴案號：臺灣臺北
地方法院檢察署91年度偵字第11491號），提起上訴，經判決後
，由最高法院發回更審，本院判決如下：
    主      文
原判決關於乙○○部分撤銷。
乙○○共同常業詐欺，處有期徒刑壹年捌月；偽刻「文山資訊有
限公司」、「謝宗勳」、「台奇電腦工業有限公司」、「甲○○
」印章各壹顆；偽造林莉佳之文山資訊有限公司薪資單參份及在
職證明書壹份，偽造林建宏及張章盛之元大國際有限公司薪資單
各壹份，偽造鄭傅為、林熾成之台奇電腦工業有限公司各類所得
扣繳暨免扣繳憑單、在職證明書各壹份、薪資單各參份，均沒收
。
    事      實
一、乙○○與羅雪君（業經原審以共同常業詐欺，判處有期徒刑
    1年6月，緩刑4年確定）2人，自民國91年2月間起，共同基
    於行使偽造私文書之概括犯意、及意圖為自己不法之所有，
    以詐術使人將本人之物交付為常業之犯意聯絡，由乙○○對
    外招攬無職業及薪資所得之林莉佳、鄭秋梅、吳大正、林建
    宏、張章盛、劉柏軒、李威璁、劉靚後，即向跳蚤市場真實
    不詳姓名之成年男子購買林莉佳在文山資訊有限公司（下稱
    文山公司）90年12月至91年2月薪資單、林建宏及張章盛2人
    在元大國際有限公司（下稱元大公司）91年3月份薪資單，
    並由乙○○另基於偽造私文書之概括犯意，自行偽造林莉佳
    之文山公司在職證明書，及以其委由不知情不詳姓名成年刻
    印業者偽刻「文山公司」及該公司負責人「謝宗勳」印章，
    在上揭偽造林莉佳之文山公司在職證明書上蓋用偽造「文山
    公司」、「謝宗勳」印章各一次，均交由羅雪君持向萬泰商
    業銀行股份有限公司（下稱萬泰銀行）申請預借現金卡，乙
    ○○則提供應對之電話號碼，供萬泰銀行行員核對徵信，致
    該銀行承辦人員陷於錯誤，認該申請者均係有穩定收入並具
    足夠清償債務能力之人而核准其申請，並分別交付預借現金
    卡予上述林莉佳等8人，足以生損害於萬泰銀行對於申請人
    資料管理之正確性、及真正之文山公司、謝宗勳本人。乙○
    ○於預借現金卡經核准後，收取每件新台幣（下同）3千元
    至8千元不等之費用，並按件分予羅雪君3千至5千元不等之
    金額，2人即以此手段，並賴以維生；而林莉佳等人則分別
    持前揭詐得之預借現金卡，預借2萬元至5萬元不等之金額得
    手，且除林建宏、張章盛、劉柏軒及李威璁陸續結清外，申
    請人林莉佳尚積欠49,250元、鄭秋梅尚欠46,691元、吳大正
    積欠15,081元、劉靚仍欠11,767元款項未清償。嗣同年5月
    24日、25日間，在台北縣永和市某咖啡店，羅雪君招攬林熾
    成亦以此方式，向萬泰銀行申請預借現金卡，詐欺銀行取得
    預借現金卡支領現金消費，並約定林熾成需按核准金額之2
    成，另再加計偽造各類所得扣繳暨免扣繳憑單、薪資單等費
    用3千元計算報酬，並於林熾成填寫萬泰銀行小額循環信用
    貸款申請書（George&Mary卡）及提供其個人資料後，由乙
    ○○、羅雪君承前行使偽造私文書及常業詐欺之犯意，林熾
    成（業經原審以共同行使偽造私文書判處有期徒刑5月，如
    易科罰金，以銀元300元折算1日確定）亦基於行使偽造私文
    書、及意圖為自己不法所有之意圖，向萬泰銀行申請預借現
    金卡，並由乙○○向跳蚤市場不詳姓名之成年男子購買偽造
    林熾成之台奇電腦工業有限公司（下稱台奇公司）各類所得
    扣繳暨免扣繳憑單1份、91年4至6月份之薪資單各1份，再由
    乙○○承前偽造私文書之概括犯意，偽造林熾成之台奇公司
    在職證明書，並以其委由不知情不詳姓名成年刻印業者偽刻
    之「台奇公司」、「甲○○」印章，在上揭偽造之林熾成之
    台奇公司薪資單、在職證明書上蓋用偽造「台奇公司」、「
    甲○○」印章之印文各4枚，使萬泰銀行誤信林熾成係有穩
    定收入並具足夠清償債務能力之人；並由羅雪君於同年6月3
    日下午2時，在台北市○○○路○段212號1樓「ＩＳ咖啡店」
    內交付林熾成，再由林熾成於同日下午4時許，持上揭偽造
    之台奇公司各類所得扣繳暨免扣繳憑單及該公司91年4月至6
    月薪資表，至臺北市中山區○○○路○段224號四樓萬泰銀行
    城中分行供行員核對資料後，交付卡號000000000000號Geor
    ge&Mary卡，而足生損害於萬泰銀行對於申請人資料管理之
    正確性及真正之台奇公司、甲○○本人。嗣為警當場查獲，
    並扣得上開台奇公司各類所得扣繳暨免扣繳憑單、薪資表。
    又於同日再循線查獲羅雪君，並在其身上扣得由其自行招攬
    ，已持向萬泰銀行申請預借現金卡，惟尚未經核發之亦由乙
    ○○向跳蚤市場購買鄭傅為之台奇公司各類所得扣繳暨免扣
    繳憑單1份及91年4月至6月薪資單共3份、及由乙○○偽造之
    鄭傅為、林熾成台奇公司在職證明書1份；其中鄭傅為之台
    奇公司薪資單、在職證明書上，亦蓋用偽造之「台奇公司」
    、「甲○○」印章之印文各4枚。-
二、案經臺北市政府警察局中山分局報告臺灣臺北地方法院檢察
    署檢察官偵查起訴。
    理      由
一、訊據上訴人即被告乙○○於本院審理中坦承上揭犯罪事實，
    惟辯稱是羅雪君主導，原審判決量刑過重等語。
二、經查：
（一）上揭犯罪事實，業據被告乙○○於原審、本院審理時自白
      不諱，迭供述其購買偽造證件、進而向萬泰銀行申辦預借
      現金卡、及向各該申請人申請費用之過程、細節甚詳。核
      與業經判決確定之羅雪君於原審供承透過被告乙○○取得
      薪水單、扣繳憑單、在職證明之情節（見原審卷第93頁）
      ，二人前後陳述互核相符。
（二）復有偽造之「台奇公司」各類所得扣繳暨免扣繳憑單其格
      式與該公司真正之各類所得扣繳暨免扣繳憑單不同，亦經
      台奇公司負責人甲○○於警詢時（見偵查卷第6頁）指述
      明確，並提出真正之文件附在卷內以供比對，並有告訴代
      理人即萬泰銀行城東分行放款部助理員陳佩貝於警詢中（
      見偵查卷第4頁）證述纂詳。
（三）此外，除有劉柏軒（見原審卷第一宗第150頁至第151頁）
      、李威璁（見原審卷第一宗第152頁至第153頁）、鄭秋梅
      （見原審卷第一宗第55頁、第56頁）、吳大正（見原審卷
      第一宗第58頁至第60頁）、劉靚（見原審卷第一宗第154
      頁至第155頁）等人之申請資料外，並有偽造之林莉佳
      「文山公司」在職證明書1份、90年12月至91年2月薪資單
      共3份（見原審卷第51頁至第53頁）；林建宏「元大公司
      」91年3月份薪資單1份（見原審卷第一宗62頁）；張章
      盛「元大公司」91年3月份薪資單1份（見原審卷第一宗第
      149頁背面）；鄭傅為台奇公司各類所得扣繳暨免扣繳
      憑單及在職證明書各1份；91年4月至6月薪資表共3份（
      見偵查卷第18頁至第21頁）林熾成「台奇公司」各類所得
      扣繳暨免扣繳憑單（見偵查卷第13頁）及在職證明書各1
      份（見偵查卷第61頁）、91年4至6月份之薪資單共3份（
      見偵查卷第14頁至第16頁）等可證。其中另有被告乙○○
      偽造於林莉佳文山公司在職證明書上「文山公司」、「謝
      宗勳」印文各一枚，及林熾成、鄭傅為2人台奇公司在職
      證明書與台奇公司91年4月至6日薪資單上「台奇公司」、
      「許文誠」印文各四枚可憑。及林莉佳等人之萬泰銀行小
      額循環信用貸款申請書（見原審卷第一宗第49頁、第54頁
      ）、核定書及交易紀錄一覽表，及林熾成、鄭傅為2人之
      萬泰銀行小額循環信用貸款申請書在卷足參。
（四）被告乙○○之自白，亦有補強證據證明屬實，自可採為論
      罪之依據，其犯行明確，洵堪認定。
（五）被告雖一度於本院前審辯稱：不認識林熾成，且91年4月
      30日以後，即因車禍住院，林熾成部分與其無關云云。並
      提出診斷證明書等為證。惟查：
    依其所提診斷證明書固可證明被告乙○○自91年4月30日
      因車禍住院，惟至91年5月16日即已出院，此有台北市中
      興醫院其診斷證明書之記載可稽（見本院上訴卷第22頁）
      。然同案被告林熾成係於91年5月24日、25日，始經同案
      被告羅雪君招攬辦理，並於同年6月3日從萬泰銀行領得核
      發之George&Mary卡，其招攬、辦理、領卡之時間，均已
      在被告乙○○出院以後。
    況查，關於林熾成部分固為同案被告羅雪君所自行招攬，
      但關於林熾成之身份偽造資料亦為羅雪君透過乙○○所拿
      來，已據同案被告羅雪君於原審審理時證述：「（林熾成
      是提供什麼資料給你？）身分證正本，之後我再幫他透過
      乙○○幫他拿到薪水單、扣繳憑單、在職證明，再由我傳
      真送件，如果核發的話，就通知本人去領。」（見原審卷
      第二宗第93頁）。
    準此，關於林熾成部分，被告乙○○自難脫干係，從而，
      被告乙○○以伊因車禍住院而撇清林熾成部分認與其無關
      云云，尚非可採，附為說明。
三、按預借現金卡於銀行櫃員機輸入發卡銀行所同時核發之現金
    卡密碼後，即可提領現金使用，有一定之財產價值，顯具有
    財物之性質；且依被告乙○○、羅雪君供述其等持向萬泰銀
    行申請核發預借現金卡之相關文件均屬虛偽，同案被告林熾
    成亦自承申辦當時其未有工作等語，顯見各該申請人之個人
    信用不佳，如非持偽造之在職證明、薪資單或各類所得扣繳
    暨免扣繳憑單申辦，萬泰銀行應無分別核發預借現金卡供各
    該申請人使用之可能，自足認被告等上開施用詐術之行為，
    與萬泰銀行陷於錯誤而核准申請並交付預借現金卡間，有相
    當因果關係；至申請人中林建宏、張章盛、劉柏軒及李威璁
    於預借現金後陸續結清，仍無礙於被告乙○○等詐欺犯行之
    成立。
四、再按刑法上規定之常業罪，只須有賴某種犯罪為業之意思，
    而有事實之表現為已足，不以經營時日之長短、行為之次數
    、所得之多寡或盈虧之結果為認定之標準（最高法院84年度
    台上字第2827號、89年度台上字第3284號判決參照）。本件
    被告乙○○自91年2月起至6月3日查獲止，意圖為自己不法
    之所有，多次使萬泰銀行陷於錯誤，交付預借現金卡予上述
    各該申請人，並經申請人預借現金得手，其則收取報酬藉此
    營利，事實上已足表現其以之為經常性營業之意思，且符合
    常業犯具有反覆性、複次性、延時性之本質。況被告乙○○
    於91年度全無任何薪資所得，有財政部臺北市國稅局北投稽
    徵所93年12月2日財北國稅北投綜所2字第0930011373號函所
    附91年度綜合所得稅各類所得資料清單附卷可按（見原審卷
    第二宗第78頁）。本案被告與羅雪君之詐財，各有分工，詐
    騙手法雷同，頗具規模，顯見被告等詐欺取財為生，並以此
    為業，要屬無疑。足見被告確恃此營生，要屬常業犯無訛。
五、新舊法之比較適用：
    被告行為後，刑法於94年2月2日修正公布，於95年7月1日施
    行。按行為後法律有變更者，適用行為時之法律，但行為後
    之法律有利於行為人者，適用最有利於行為人之法律，現行
    刑法第2條第1項訂有明文。茲就本案有關之新舊法比較部分
    ，臚列如下：
（一）刑法第28條關於共犯之規定，由原條文：「二人以上共同
      實施犯罪之行為者，皆為正犯」，修正為：「二人以上共
      同實行犯罪之行為者，皆為正犯」，揆諸本條之修正理由
      係為釐清陰謀共同正犯、預備共同正犯、共謀共同正犯是
      否合乎本條規定之正犯要件，本件被告等之共同犯行，均
      屬實行犯罪行為之正犯，適用修正後第28條規定論處，對
      被告等並無不利。
（二）關於連續犯部分：修正前刑法第56條原規定：「連續數行
      為而犯同一罪名者，以一罪論。但得加重其刑至2分之1」
      ，修正後之刑法已刪除上開連續犯之條文規定，則被告多
      次犯罪行為，即應就各次行為分別論罪科刑，再依數罪併
      罰之規定分論併罰；修正前第56條規定，較有利於被告。
（三）關於牽連犯部分：刑法第55條牽連犯之規定經修正予以刪
      除，而牽連犯之規定經刪除後，數行為原則上將予分論併
      罰，而數罪併罰之結果較論以牽連犯裁判上一罪之情形為
      重。經比較新舊法結果，以行為時舊法之規定有利於被告
      ，自應適用舊法之規定，仍依牽連犯之規定論處。
（四）修正後，業已刪除刑法第340條常業詐欺罪之規定。故基
      於常業詐欺之犯意而犯數同一詐欺罪名，依修正前刑法第
      340條規定，為常業詐欺罪一罪；但依修正後規定，則已
      無常業詐欺罪可資適用，即應將各次詐欺犯行以數罪併合
      處罰。惟如詐欺行為有2次以上者，因數罪併罰之結果，
      其定執行刑之上限係各宣告刑合併之刑期以下（但不得逾
      30年），而以刑法第339條詐欺罪之法定刑為有期徒刑5年
      以下觀之，理論上即可能達10年以下（此為2次詐欺犯行
      之情形，如為3次以上，則依此類推），顯已重於修正前
      刑法第340條常業詐欺罪所規定之有期徒刑7年以下（1年
      以上）之法定刑。是以在此種情形下，如適用修正前常業
      詐欺罪之規定，自係較為有利（參照臺灣高等法院暨所屬
      法院因應新修正刑法施行座談會研討意見）。
（五）刑法第33條第5款有關罰金之最低數額部分，刑法分則編
      各罪所定罰金之貨幣單位原為銀元，修正前刑法第33條第
      5款規定：「罰金：（銀元）1元以上」，而銀元與新臺幣
      間之折算，依現行法規所定貨幣單位折算新臺幣條例規定
      ，以銀元1元折算新臺幣3元；修正後刑法第33條第5款則
      規定：「罰金：新臺幣1,000元以上，以百元計算之」。
      經比較新舊法之規定，修正刑法第33條第5款所定罰金之
      最低數額，較之修正前提高，自以修正前刑法第33條第5
      款之規定有利於被告。
（六）關於沒收之規定：刑法第38條第2項、第3項，係將「犯人
      」修正為「犯罪行為人」，僅為純文字修正，無新舊法比
      較適用之問題，亦應依一般法律適用原則，適用裁判時法
      。
六、論罪之說明：
（一）核被告乙○○所為，係犯刑法第216條、第210條行使偽造
      私文書罪、修正前第340條常業詐欺罪。
（二）就申請人鄭傅為部分，經同案被告羅雪君持上揭偽造文件
      向萬泰銀行申請，而尚未經核准一情，業據羅雪君自白，
      核與告訴代理人即萬泰銀行城東分行放款部助理員陳佩貝
      所述情節相符，並有鄭傅為之萬泰銀行小額循環信用貸款
      申請書及相關偽造文件扣案可憑。被告乙○○、羅雪君就
      此部分犯行，本應另負行使偽造私文書罪、及詐欺未遂罪
      責，惟其等所犯既經認定為常業詐欺罪，已如前述，從而
      此部分詐欺未遂犯行，仍應包攝於該罪內，不另論擬，併
      此敘明。
（三）被告乙○○偽造林莉佳「文山公司」在職證明書、林熾成
      及鄭傅為「台奇公司」在職證明書，及在林熾成及鄭傅為
      台奇公司91年4月至6日薪資單上蓋用偽刻之「台奇公司」
      、「許文誠」印章之犯行：被告第一次委由不知情不詳姓
      名成年刻印業者偽刻「文山公司」及該公司負責人「謝宗
      勳」印章；及第二次委由不知情不詳姓名成年刻印業者偽
      刻之「台奇公司」、「甲○○」印章。則被告利用不知情
      之刻印店已成年之人員為之，係間接正犯。而其各次行為
      ，先後偽造二印章，係基於同一偽造犯意下之接續行為，
      各該次應以一罪論。被告以偽造之印章蓋於文書，偽造印
      文為偽造印章所吸收，亦不生偽造印文罪之問題。被告偽
      造各印章之行為，為各偽造私文書之階段行為，偽造私文
      書之低度行為為行使偽造私文書之高度行為所吸收，均不
      另論罪。
（四）被告乙○○與羅雪君就上揭行使偽造私文書、常業詐欺罪
      間；及被告乙○○與羅雪君、林熾成就上揭林熾成部分持
      偽造私文書向萬泰銀行詐得預借現金卡部分之犯行所涉行
      使偽造私文書、詐欺取財罪間，互有犯意聯絡及行為分擔
      ，均為共同正犯。被告多次行使偽造私文書之犯行，時間
      緊接、方法相同，並觸犯構成要件相同之罪名，顯係基於
      概括犯意為之，依修正前刑法第56條規定論以連續犯，並
      加重其刑。至所犯連續行使偽造私文書及常業詐欺取財罪
      間，有方法行為、目的行為之牽連關係，應從一重之常業
      詐欺罪論。
七、撤銷改判之理由：
    原審就被告乙○○部分，據以論罪科刑，固非無見。惟查
    被告行為後，刑法於94年2月2日修正公布，於95年7月1日施
    行。原審判決未及比較，並說明如何適用法律。刑事審判
    旨在實現刑罰權之分配正義，故法院對於有罪被告之科刑，
    應符合罰刑相當之原則，使輕重得宜，罰當其罪，此所以刑
    法第57條明定科刑時，應以行為人之責任為基礎，並審酌一
    切情狀，尤應注意該條所列10款事項，以為科刑輕重之標準
    。惟刑法上之共同正犯，原應就全部犯罪結果負其責任，雖
    科刑時應審酌刑法第57條各款情狀可為輕重之量刑，但判決
    結果，如輕重相差懸殊，亦非持法之平（最高法院81年度台
    上字第6458號判決參照）。原審判決認定被告與判決確定之
    羅雪君共同基於行使偽造私文書、常業詐欺之犯意，由被告
    偽造林莉佳之文山公司在職證明書，林建宏、張章盛二人之
    元大公司91年3月份薪資單，由羅雪君持向萬泰銀行申請預
    借現金卡。羅雪君又於同年5月24日、25日間，自行招攬林
    熾成以向銀行申請現金卡，由被告以同一手法偽造林熾成在
    職證明書，持向萬泰銀行城中分行取得 George&Mary卡等情
    。則被告與判決確定之羅雪君二人之犯罪情節無殊，原審於
    審酌二人之量刑輕重標準亦無異致，甚且認羅雪君於本案之
    犯罪所得，較之被告為多，羅雪君以共同常業詐欺，判處有
    期徒刑1年6月，緩刑4年；被告卻判處有期徒刑3年，輕重確
    屬失衡；量刑審酌欄亦失之空泛。原審判決以被告以委由
    不知情第三人偽刻「文山公司」及該公司負責人「謝宗勳」
    之印章，為偽造林莉佳在職證明書之部分行為。但就上開利
    用行為是否為間接正犯，並無一語敘及。均尚有未洽。被告
    上訴意旨以原審量刑過重，亦有理由；且原判決既有前揭可
    議之處，仍屬無可維持，應由本院將原判決關於乙○○部分
    撤銷改判。爰審酌被告乙○○年輕力盛，正值青壯，未思正
    職，自食其力，卻使用無資力之人為人頭，以上開犯罪手法
    進行詐騙，其所詐取之財物價值，所用手段、所生危害，及
    被告於本院坦承犯罪之態度等一切情狀，量處有期徒刑1年8
    月。再被告另因常業詐欺，經原審以92年度訴字第1344號判
    處有期徒刑3年6月，本案不合宣告緩刑要件，併此指明。
八、沒收之說明：
（一）被告乙○○委由不知情不詳姓名成年刻印業者偽刻之「文
      山資訊有限公司」、「謝宗勳」、「台奇電腦工業有限公
      司」、「甲○○」印章各壹顆，依刑法第219條規定，不
      問屬於犯人與否，均沒收之。
（二）偽造之林莉佳「文山公司」在職證明書1份、90年12月至
      91年2月薪資單共3份（見原審卷第51頁至第53頁）；林建
      宏「元大公司」91年3月份薪資單1份（見原審卷第一宗62
      頁）及張章盛「元大公司」91年3月份薪資單1份（見原審
      卷第一宗第149頁背面）；鄭傅為台奇公司各類所得扣繳
      暨免扣繳憑單及在職證明書各1份、91年4月至6月薪資表
      共3份（見偵查卷第18頁至第21頁），為被告乙○○、羅
      雪君所有供犯罪所用之物；林熾成「台奇公司」各類所得
      扣繳暨免扣繳憑單（見偵查卷第13頁）及在職證明書各1
      份（見偵查卷第61頁）、91年4至6月份之薪資單共3份（
      見偵查卷第14頁至第16頁），亦為被告乙○○、羅雪君、
      林熾成共同所有供犯罪所用之物，均依刑法第38條第1項
      第2款規定沒收之。至被告乙○○偽造於林莉佳文山公司
      在職證明書上「文山公司」、「謝宗勳」印文各一枚，及
      林熾成、鄭傅為2人台奇公司在職證明書與台奇公司91年4
      月至6日薪資單上「台奇公司」、「許文誠」印文各四枚
      ，因分別附著於前揭應沒收之文書上，不另予宣告沒收。
（三）又同案被告羅雪君身上扣得之王耀德敏盛公司各類所得扣
      繳暨免扣繳憑單、江思賢東順公司91年2月至5月薪資表、
      王能發敏盛公司91年6月及7月薪資表，因無證據證明為被
      告等供本案犯罪所用之物，或供本案預備犯罪所用之物，
      尚無從逕予沒收；再敘明。
九、其他公訴部分之說明：
（一）公訴意旨另以：被告乙○○與羅雪君基於犯意，推由乙○
      ○對外招攬謝天坤、曾嘉明、紀建鑫、江偉民、許佳煜、
      王慶福、陳昭吾、王耀德、江思賢、王能發等人，以上述
      方式，持偽造之在職證明、薪資表、各類所得扣繳暨免扣
      繳憑單等，向萬泰銀行申請預借現金卡。因認被告此部分
      亦涉有刑法偽造文書與修正前刑法常業詐欺罪嫌。
（二）原審審理中，經向萬泰銀行函調上揭各人之預借現金卡，
      該行函覆不能確認於該行有任何貸放案件或信用卡申請案
      ，有該銀行92年7月22日泰消管字第09299901596號函可按
      （見原審卷第一宗第48頁）。
（三）從而，檢察官起訴意旨認被告乙○○尚有此部分涉有偽造
      私文書、行使偽造私文書及常業詐欺罪嫌，尚屬不能證明
      被告犯罪。此外，復查無其他積極證據，足以認定被告乙
      ○○此部分犯行。惟起訴意旨認被告此部分犯行，與前開
      論罪科刑部分有裁判上一罪及實質上一罪之關係，爰不另
      為無罪之諭知。
十、被告同一案件主張之說明：
（一）被告乙○○一度辯稱：本件與其之前所犯，由臺灣臺北地
      方法院檢察官以90年度偵字第17850號、91年度偵字第207
      09號起訴，由原審以92年度訴字第1344號審理判決之案件
      ，有同一案件之關係。
（二）然查，被告乙○○本案之犯罪時間係91年2月起至同年6月
      被查獲時止，前另案之犯罪時間乃89年9月間至查獲之90
      年8月間，相隔6個月之久；且本案被告乙○○係與被告羅
      雪君共犯行使偽造私文書及常業詐欺罪，與之前另案之共
      同被告為陳玉玲、黃大益、鄭得良、邱建翔、謝文彪、鄭
      德龍等人，其共犯有異，再者，本案行使偽造私文書詐欺
      所得之標的為現金卡，前案係信用卡亦有不同。
（三）被告前案經92年度訴字第1344號以常業詐欺判決處有期徒
      刑3年6月，上訴後經本院於95年6月27日以94年上訴字355
      0號判決上訴駁回，目前上訴由最高法院審理中。
（四）是本案顯難認與前案有裁判上或實質上一罪之關係，或同
      一案件關係，附為敘明。
據上論斷，應依刑事訴訟法第369條第1項前段、第364條、第299
條第1項前段，刑法第2條第1項前段、第28條、第216條、第210
條、第219條、第38條第1項第2款、修正前刑法第340條、第55條
，刑法施行法第1條之1，修正前罰金罰鍰提高標準條例第1條前
段，判決如主文。
本案經檢察官陳玉珍到庭執行職務。
中    華    民    國    97    年    5     月    13    日
                  刑事第一庭  審判長法  官  葉騰瑞
                                    法  官  莊明彰
                                    法  官  王炳梁
以上正本證明與原本無異。
如不服本判決，應於收受送達後十日內向本院提出上訴書狀，其
未敘述上訴之理由者並得於提起上訴後十日內向本院補提理由書
（均須按他造當事人之人數附繕本）。
                                    書記官  廖逸柔
中    華    民    國    97    年    5     月    13    日
附錄本案論罪科刑法條全文：
中華民國刑法第216條：
行使第210條至第215條之文書者，依偽造、變造文書或登載不實
事項或使登載不實事項之規定處斷。
中華民國刑法第210條：
偽造、變造私文書，足以生損害於公眾或他人者，處5年以下有
期徒刑。
中華民國刑法第340條：
以犯第339條之罪為常業者，處1年以上7年以下有期徒刑，得併
科5萬元以下罰金。


司法院資訊處製作；財團法人民間司法改革基金會備份。
